臺灣高等法院臺南分院刑事判決　　　96年度上更(一)字第35號
上　訴　人　臺灣雲林地方法院檢察署檢察官
上　訴　人
即　被　告　甲○○
選任辯護人　莊安田律師
被　　　告　乙○○
　　　　　　　　　　（
指定辯護人　本院公設辯護人　簡松柏
上列上訴人因被告違反毒品危害防制條例案件，不服臺灣雲林地
方法院94年度訴字第505號中華民國95年4月4日第一審判決（起
訴案號：臺灣雲林地方法院檢察署94年度偵字第2073號，及當庭
擴張犯罪事實），提起上訴，經判決後，由最高法院發回更審，
本院判決如下：
    主  文
乙○○共同連續販賣第一級毒品，處有期徒刑拾年，扣案之如附
表二編號1、2、5、6、9之物品均沒收銷燬之，扣案之如附表二
編號10 、11及扣案之如附表三編號8、9、14、15之物品均沒收
之，未扣案之因販賣第一級毒品所得之新臺幣參萬元沒收之，如
全部或一部不能沒收時，以其財產抵償之；又共同連續販賣第二
級毒品，處有期徒刑伍年陸月，扣案之如附表二編號3、4、7、8
之物品均沒收銷燬之，扣案之如附表二編號12及扣案之如附表三
編號9、14、15之物品均沒收之，未扣案之因販賣第二級毒品所
得之新臺幣肆萬貳仟元沒收之，如全部或一部不能沒收時，以其
財產抵償之，應執行有期徒刑拾伍年，扣案之如附表二編號1、2
、5、6、9及3、4、7、8之物品均沒收銷燬之，扣案之如附表二
編號10、11、12及扣案之如附表三編號8、9、14、15之物品均沒
收之，未扣案之因販賣第一、二級毒品所得之新臺幣柒萬貳仟元
沒收之，如全部或一部不能沒收時，以其財產抵償之。
甲○○共同連續販賣第一級毒品，累犯，處有期徒刑捌年陸月，
扣案之如附表二編號1、2、5、6、9之物品均沒收銷燬之，扣案
之如附表二編號10、11及扣案之如附表三編號8、9、14、15均沒
收之，未扣案之因販賣第一級毒品所得之新臺幣參萬元沒收之，
如全部或一部不能沒收時，以其財產抵償之；又共同連續販賣第
二級毒品，累犯，處有期徒刑伍年，扣案之如附表二編號3、4、
7、8之物品均沒收銷燬之，扣案之如附表二編號11、12及扣案之
如附表三編號9、14、15均沒收之，未扣案之因販賣第二級毒品
所得之新臺幣肆萬貳仟元沒收之，如全部或一部不能沒收時，以
其財產抵償之，應執行有期徒刑拾貳年陸月，扣案之如附表二編
號1、2、5、6、9及3、4、7、8之物品均沒收銷燬之，扣案之如
附表二編號10、11、12及扣案之如附表三編號8、9、14、15均沒
收之，未扣案之因販賣第一、二級毒品所得之新臺幣柒萬貳仟元
沒收之，如全部或一部不能沒收時，以其財產抵償之。
    事　實
一、乙○○曾有賭博、詐欺及三次違反麻醉藥品管理條例等案前
    科（均未構成累犯）。甲○○前因偽造有價證券案件，經臺
    灣雲林地方法院以89年度訴字第139號判決判處有期徒刑1年
    10月確定、又因違反毒品危害防制條例經臺灣雲林地方法院
    以90年度六簡字第104號判決判處有期徒刑5月確定，兩罪定
    應執行刑有期徒刑2年，嗣於民國（下同）91年1月9日因縮
    短刑期假釋出監，於91年8月22日假釋保護管束期滿，未經
    撤銷假釋，執行完畢。
二、乙○○與其前夫之女甲○○共同基於販賣第1級毒品海洛因
    、第2級毒品安非他命牟利之概括犯意聯絡，由乙○○自94
    年2月18日起，至同年5月7日止，於不詳時間、地點向真實
    年籍姓名不詳之稱號為黃萬吉、張進育、寶姐之成年男女，
    分別購入數量不詳之海洛因、安非他命各一次；另由甲○○
    自94年3月間某日起至同年5月8日止之不詳時間，在甲○○
    位於雲林縣斗六市○○路211號4樓之3租屋處，共四次，由
    甲○○將其所有數量不詳之毒品海洛因、安非他命，交給乙
    ○○。再由乙○○以0000000000、0000000000、0000000000
    號行動電話作為販賣毒品之聯絡工具，而與欲購買海洛因、
    安非他命者談妥交易之數量、價格、交貨時間，並約定交貨
    地點，或在乙○○先前位於雲林縣斗南鎮○○街49號3樓035
    室之租屋處，或在甲○○位於雲林縣斗六市○○路2段211號
    4樓之3之住處，或在雲林縣虎尾鎮平和橋、郵局、斗南電信
    局、北港公園等地，而由乙○○出面為如附表一所示之交易
    。甲○○則負責製作販賣毒品之相關交易帳冊。其後，乙○
    ○曾將販賣毒品所得新台幣（下同）7萬元交予甲○○。總
    計二人販賣第一級毒品所得共為30000元，另販賣第二級毒
    品所得共42000元（均未扣案，計算詳後述）。
三、嗣經臺灣雲林地方法院檢察署檢察官，指揮雲林縣警察局台
    西分局監控蒐證，於94年5月8日凌晨1時許，在雲林縣斗六
    市○○路○段211號前查獲乙○○，並在乙○○身上之背包內
    查獲乙○○所有，供共同販賣所用之如附表二編號1所示之
    海洛因8小包（與屋內查獲乙○○所有供共同販賣所用之附
    表二編號2海洛因3包，合計淨重4.13公克，空包裝總重3.22
    公克。）、附表二編號3安非他命3小包（與屋內查獲乙○○
    所有供共同販賣所用之附表二編號4安非他命8包，合計淨重
    18.9535公克，取樣0.0275公克鑑析用罄，餘18.9260公克）
    、附表三編號1大麻1包（與一樓空地防火巷內查獲甲○○所
    有之附表三編號2大麻1包合計淨重2.50公克，空包裝重2.81
    公克）、附表三編號3之千元偽鈔２張、附表三編號4海洛因
    殘渣袋17個、又在乙○○所有之車號X7-1331號自小客車內
    查獲附表三編號5安非他命吸食器乙組；再經乙○○自願同
    意，會同警察前往雲林縣斗六市○○路2段211號4樓之3租屋
    處搜索，又在租屋處房間內查獲乙○○所有供共同販賣所用
    之附表二編號2海洛因3包（與乙○○身上查獲供共同販賣所
    用之附表二編號1海洛因8包，合計淨重4.13公克，空包裝總
    重3.22公克）、附表二編號4安非他命8包（與乙○○身上所
    查獲供共同販賣所用之附表二編號3安非他命3包，合計淨重
    18.9535公克，取樣0.0275公克鑑析用罄，餘18.9260公克）
    、附表三編號6海洛因殘渣袋30個、附表三編號7安非他命殘
    渣袋2個、供共同販賣毒品所用之附表三編號8研磨機1台、
    附表三編號9筆記本3本（其中2本記載有交易之帳目，另外1
    本則係販賣毒品對象之電話號碼）等物；另在該屋地上一樓
    防火巷內查獲甲○○所有，自樓上丟下的塑膠袋1只（內有
    附表三編號10玻璃球6支、附表三編號11注射針筒11支、供
    共同販賣所用之附表二編號5海洛因1包、附表二編號7安非
    他命1包）、黑色小皮包1只（內有附表三編號12注射針筒1
    支、附表三編號13玻璃球1個、供共同販賣所用之附表二編
    號6海洛因29包、附表二編號8安非他命7包、附表三編號2大
    麻1包【與上開乙○○身上查獲之附表三編號1大麻1包，合
    計淨重2.50公克，空包裝重2.81公克】（註：此部分查扣之
    附表二編號5、6海洛因合計30包、淨重25.19公克、空包裝
    總重9.70公克、純度33.01%，純質淨重8.32公克；此部分查
    扣之附表二編號7、8安非他命合計8包淨重5.2565公克，取
    樣0.0523公克鑑析用罄，餘5.2042公克）、附表三編號14乙
    ○○所有供共同販賣毒品所用手機3支【ＭＯＴＯＲＯＬＡ
    Ｖ６６、ＨＩＴＡＣＨＩ、ＰＡＬＭＡＸ各乙支】）、甲○
    ○所有供共同販賣毒品所用之夾鍊袋3包（附表二編號9毛重
    20.1公克者1包，含極微量第一級毒品海洛因成分，淨重18.
    50公克，及附表三編號18之2包物品毛重各為4.4及2.0公克
    ，經檢驗均未發現法定毒品成分。）及甲○○所有筆記本3
    本 (其中附表三編號15標明ＮＯＴＥＢＯＯＫ之筆記本係供
    共同販賣毒品時記載毒品交易帳目所用之物，附表三編號16
    二本分別為各銀行會員卡資料簿、及甲○○個人生活支出帳
    目），與甲○○所有附表三編號17行動電話６支【廠牌型號
    分別為ＶＫＭＯＢＩＬ、ＮＯＫＩＡ８２５０、ＯＫＷＡＰ
    ２６７、ＳＡＭＳＵＮＧ、ＮＥＣ５５０Ｉ、ＮＥＣ６３０
    Ｉ各一支】。
四、案經雲林縣警察局台西分局報請臺灣雲林地方法院檢察署檢
    察官偵查起訴。
    理　由
壹、證據能力部分：
　(一)按被告以外之人於審判外之陳述，雖不符前四條之規定，而
　  經當事人於審判程序同意作為證據，法院審酌該言詞陳述或
    書面陳述作成時之情況，認為適當者，亦得為證據。當事人
    、代理人或辯護人於法院調查證據時，知有第一百五十九條
    第一項不得為證據之情形，而未於言詞辯論終結前聲明異議
    者，視為有前項之同意。刑事訴訟法第一百五十九條之五定
    有明文。查證人吳忠哲、黃清河、張瑞東、沈國城於警詢及
    偵查中之證述，證人劉穎杰及吳吉和於偵查中之證述，被告
    甲○○及其辯護人，及被告乙○○之指定辯護人於本院準備
    程序時均同意列為證據（詳本院96年2月5日準備程序筆錄）
    ，被告乙○○及其辯護人於原審及本院上訴審準備程序時，
    就前開證人之證述列為證據，亦為同意列為證據（詳原審卷
    一第166頁、本院上訴審卷第77頁、第78頁），則證人吳忠
    哲、黃清河、張瑞東、沈國城、劉穎杰、及吳吉和於警詢或
    偵查中之證述，有證據能力，得為本案證據。
　(二)本件認定事實所引用之本件卷內所有卷證資料（包含前開人
　  證與文書證據、物證等證據），並無證據證明係公務員違背
    法定程序所取得，且被告甲○○及其辯護人，與被告乙○○
    指定辯護人於本院本審準備程序，及被告乙○○於原審及本
    院上訴審審判期日均陳明對卷內所有之卷證資料之證據能力
    沒有意見，同意列為證據（詳原審卷一第166頁、本院上訴
    審卷第77頁、第78頁、本院96年2月5日準備程序筆錄），且
    迄言詞辯論終結前，亦未聲明異議，則本件被告以外之人於
    審判外之陳述及卷附之搜索扣押筆錄、扣押物品目錄表、扣
    押物品照片、扣押物品清單、偵查報告、筆記本記載金額明
    細表、尿液檢驗報告、鑑驗通知書等，依刑事訴訟法第一百
    五十九條之五之規定，本院審酌證人於審判外之陳述及該傳
    聞證據資料作成時之情況，核無違法取證或其他瑕疵，且為
    證明本件犯罪事實所必要之重要關係事項，認為以之作為證
    據為適當。故本件認定事實所引用之各項傳聞證據（包含人
    證與文書證據、物證等證據），既經當事人於審判程序同意
    作為證據，經審酌該言詞陳述或書面陳述作成時之情況，本
    院認為適當，自得為證據。
　(三)按除顯有不可信之情況外，公務員職務上製作之紀錄文書、
　  證明文書，得為證據，刑事訴訟法第一百五十九條之四第一
    款定有明文。通訊保障及監察法第五條第一項第一款規定：
    有事實足認被告或犯罪嫌疑人有犯最輕本刑為三年以上有期
    徒刑之罪之嫌疑，並危害國家安全或社會秩序情節重大，而
    有相當理由可信其通訊內容與本案有關，且不能或難以其他
    方法蒐集或調查證據者，得發通訊監察書；同法第二項復規
    定：前項通訊監察書，偵查中由檢察官依司法警察機關聲請
    或依職權核發，審判中由法官依職權核發。本件被告乙○○
    、甲○○等因涉毒品危害防制條例第四條第一項、第二項販
    賣第一級毒品及第二級毒品罪嫌，而販毒罪本質確有不能或
    難以其他方法蒐集或調查證據之情形，故臺灣雲林地方法院
    檢察署檢察官分別於94年1月18日、同年2月16日、同年3月1
    5日、同年4月14日分別以94年度雲檢朝義監字第000040號、
    94年度雲檢朝義監續字第000121號、94年度雲檢朝義監續字
　  第000211號、94年度雲檢明義監續字第000342號，核發對被
    告乙○○所持有所有之行動電話通訊監察書，交內政部警政
    署刑事警察局執行通訊監察，再交由雲林縣警察局台西分局
    執行通訊監察；及經海巡署南部地區巡防局聲請，由臺灣雲
    林地方法院檢察署檢察官分別核發94年度雲檢楠能聲監續字
    第47號及94年度雲檢楠能聲監續字第89號通訊監察書，對被
    告乙○○所持有所有之行動電話通訊監察書，交聲請單位執
    行通訊監察，有該通訊監察書在卷可佐（詳各該卷內所附）
    ，該通訊監察書之核發，依法自無不合。則雲林縣警察局台
    西分局及海巡署台南縣機動查緝隊執行人員，將電訊通話人
    之通話，依該通信監察書執行製作成通信監察譯文，係屬公
　  務員本於職務上製作之紀錄文書，亦屬公文書，茍故意為虛
    偽記載，尚有公務員明知不實事項，而登載職務上所掌文書
    之刑法罪責規範，與證人在審判外之供述傳聞證據有別。該
    通信監察譯文，自無何顯有不可信之情況，且該通訊監察譯
    文，被告甲○○及其辯護人，及被告乙○○之指定辯護人於
    本院準備程序時，被告乙○○及其辯護人於原審及本院上訴
    審準備程序時，均同意列為證據（詳原審卷一第17頁、第16
    6頁、本院上訴審卷第77頁、第78頁、本院96年2月5日準備
    程序筆錄），揆諸上述自有證據能力，得為本案證據。
貳、認定犯罪事實所根據的證據及理由：
一、被告乙○○部分：
　　訊據被告乙○○對於其於附表一所示之時、地分別販賣海洛
    因、或安非他命予如附表一所示之人之事實，迭於警、偵訊
    及原審均坦承不諱（詳警局卷第4至6頁、第11頁、94年度偵
    2073號卷第10頁、11頁、40頁、94年度偵2090卷第15頁、第
    16頁、原審94年度聲羈94卷第7頁、原審卷一第16頁、第165
    頁背面、第166頁正反面、原審卷二第44頁），惟於本院審
    理時另辯稱伊曾同時將海洛因、安非他命賣給張瑞東，因伊
    之供述才查獲甲○○，應予減輕刑責云云。經查：
（一）被告乙○○經警察查獲時，先在乙○○身上之背包內查獲
      海洛因8小包、海洛因殘渣袋17個、安非他命3小包、又在
      租屋處房間內查獲乙○○所有之海洛因3包、海洛因殘渣
      袋30個、安非他命8包）、安非他命殘渣袋2個、研磨機1
      台；另在該屋地上一樓防火巷內查乙○○所有販賣毒品所
      用手機3支【ＭＯＴＯＲＯＬＡＶ６６、ＨＩＴＡＣＨＩ
      、ＰＡＬＭＡＸ各乙支】、及筆記本3本（2本記載有販賣
      毒品之帳目、1本記載含有購買毒品對象「倫」、「修」
      、「茶鵝」之電話號碼），上開查獲之物為被告乙○○所
      有，亦據被告乙○○供承在卷（詳警局卷第14頁至16頁、
      94年度偵2090卷第14頁、原審卷一第17頁），並據在場查
      獲之證人吳忠哲證述屬實（詳94年度偵2090卷第13頁），
      及查獲之員警即證人劉穎杰證述明確（詳94年度偵2073號
      第33頁）。而上開扣案之海洛因、安非他命，經送鑑定認
      確含第一級毒品海洛因、第二級毒品安非他命成分，此有
      法務部調查局94年9月7日調科壹字第160000000號鑑定通
      知書（詳原審卷一第123頁）、憲兵司令部刑事鑑識中心
      95年1月4日（95）安鑑字第00021號鑑驗通知書（詳原審
      卷一第218頁）足憑，而乙○○所有附表三編號14之3支手
      機電話，亦據被告陳明係其所有供聯絡販賣毒品所用之物
      、扣案之附表三編號9筆記本3本，由其內容觀之，亦足以
      認定係用以記載有關販賣毒品事宜之工具。
（二）被告乙○○就其毒品來源係向真實年籍姓名不詳之稱號為
      黃萬吉、張進育、寶姐之成年男女，分別購入數量不詳之
      海洛因與安非他命部分坦承不諱（詳原審卷一第166頁、
      166頁背面），而就由甲○○處拿取4次之海洛因與安非他
      命加以販賣之犯罪事實亦坦認明確（詳上訴卷第101頁、
      第102頁）。
（三）又被告販賣毒品之對象除附表一之人，主要對象即證人張
      瑞東、黃清河，業於警、偵訊時證述曾向被告乙○○購買
      毒品：
 （1）證人張瑞東於警訊時陳稱：「乙○○我認識，她綽號叫阿
      如，我都叫他姐仔，0000000000號是乙○○持用的手機門
      號，另外0000000000號行動電話申裝人是我本人，這支電
      話都是我在使用，警察所提出乙○○持用0000000000號電
      話與0000000000號電話於94年3月18日上午7時54分4秒之
      通訊監察譯文，是我向乙○○買毒品的內容，我向乙○○
      買1000元，買海洛因的地點在雲林縣斗南鎮乙○○租屋處
      （詳94年度偵字第2074號卷第48頁至50頁）。復於檢察官
      偵訊時具結後證稱：「我持用電話之號碼是0000000000號
      電話，確實有向乙○○買過毒品，從94年3月間開始向乙
      ○○買毒品，最後一次買是94年5月5日，共向他買過10幾
      次，向他買海洛因和安非他命，安非他命買5、6次，海洛
      因買10幾次，海洛因及安非他命都買1000到2000元不等，
      在斗南乙○○租屋處交易，都是乙○○將毒品給我」等語
      （詳94年度偵字第2074號卷第52頁至53頁）。
 （2）就販賣與證人張瑞東之次數部分，證人張瑞東上開之證述
      ，核與被告乙○○於原審審理中自承「我賣給張瑞東毒品
      安非他命5、6次、海洛因10幾次，價錢1000元、2000元不
      等」等語（詳原審卷2第44頁），及於本院上訴審審理時
      供承：張瑞東綽號「阿同」，我海洛因賣他十幾次，安非
      他命有五、六次，包括附表一編號9、10、11、17、28這
      幾次等語相符（詳本院上訴卷第104頁）。足徵被告乙○
      ○確有販賣海洛因以最有利於被告之十次，及販賣安非他
      命以最有利於被告之五次。又證人張瑞東雖以海洛因及安
      非他命都買1000到2000元不等云云，惟除附表一編號2外
      ，而編號9、10所示，該二次販賣海洛因予張瑞東均僅五
      百元，是證人張瑞東上開所證購買海洛因部分都買1000元
      至2000元云云，尚與事實不符。則除附表一編號二之張瑞
      東向被告乙○○購海洛因分別為1000元、3000元及編號9
      、10均係500元，係依通訊監察譯文明確購買價錢外，其
      餘六次以最有利於被告，以每次500元計算。而被告乙○
      ○販賣予張瑞東安非他命，除附表一編號2係販賣3500元
      外，編號11、17、28等所示均係2000元，亦係依通訊監察
      譯文明確購買價錢外，則其餘一次以最有利於被告，以10
      00元計算。又被告乙○○販賣海洛因及安非他命給張瑞東
      除前開被告之自白及證人張瑞東之證述外，尚有通訊監察
      譯文所載在卷足憑（詳臺灣雲林地方法院檢察署94偵2073
      、2074號即編號第7、9冊之通訊監察譯文2冊，被告販賣
      毒品予張瑞東之通話內容詳如附表一編號2、9、10、11、
      17、28之附註欄頁數內所載）。
 （3）證人黃清河於警訊時證稱：「乙○○我認識，她綽號叫阿
      如，我都叫他姐仔，0000000000號是乙○○持用的手機門
      號，另外0000000000號行動電話申裝人是余政諺，他是我
      外甥，這支電話都是我在使用，已經使用很多年了。我向
      乙○○買過1次安非他命2000元，地點是在雲林縣北港鎮
      公園門口。」（註：按監聽紀錄，交易之聯絡時間在94年
      3月19日19時51分23秒）（詳94年度偵字第2073號卷第25
      至26頁）。復於94年6月20日檢察官偵訊時具結證稱：「
      乙○○我認識2年多，我們以前都是在賣水果的，0000000
      000號行動電話都是我在使用，已經使用3、4年了余政諺
      是我外甥。（檢察官提示94年3月19日19時51分23秒，000
      0000000號、0000000000號通訊監察譯文）我確實有向乙
      ○○買過1次安非他命2000元，地點是在雲林縣北港鎮公
      園門口。是乙○○將毒品交給我的」等語（詳94年度偵字
      第2073號卷第27至28頁）。
 （4）就販賣與證人黃清河之次數部分，證人黃清河依上述雖其
      證稱僅向乙○○購買過1次毒品安非他命，然依其自承所
      持用之0000000000號行動電話與被告乙○○所持用之0000
      000000號行動電話之監察譯文內容所示，有如下之通聯內
      容：
    94年3月19日19時51分23秒：「B:姐仔，阮阿姨說東西如
      果夠好，要拿2張，A:要現金。B:到那裡拿，公園。A:我
      到了再打給你」等語（詳94年度偵字第2073號卷通訊監察
      譯文冊【即編號第七冊】第11頁）。
    94年3月31日22時44分47秒：「A:阿安仔，要多少。B:3千
      。A:現金。B:ㄏㄥˋ。A:在哪。B:後溝仔、廟邊。A:我到
      布岸拿給你，你來拿。B:好」等語（詳94年度偵字第2073
      號卷通訊監察譯文冊【即編號第七冊】第37頁）。
    94年3月3日22時53分「A:喂，阿姐。B:恩。A:你現在在哪
　　　。B:我現在要過去北港了。A:北港喔。B:恩，怎樣。A:沒
　　　有啦，有嗎。B:有阿。A:有喔，那跟你拿1個。B:多少。A
　　　:1千。B:好啦，我回去再跟你講」等語（詳94年度偵字第
　　　2074號卷通訊監察譯文冊【即編號第九冊】第6頁）。
　　　據該監察譯文內容所示，顯然係被告乙○○與通話對象討
　　　論毒品交易事宜，是證人黃清河於警詢及偵查中所證稱僅
　　　向被告乙○○購買過1次毒品安非他命之詞，顯然並不實
　　　在。而被告乙○○於原審審理時又明確供認確實有如附表
　　　一編號1、13、27所示販賣毒品安非他命予黃清河之犯行
　　　（詳原審卷二第44頁），且與上開通訊監察譯文相符，堪
　　　認被告乙○○確實有如附表一編號1、13、27所示販賣3次
　　　毒品安非他命予黃清河之犯行。證人黃清河前開證述被告
　　　乙○○僅販賣一次安非他命給伊云云，尚有未合，應係販
　　  賣三次。
（四）最高法院發回意旨以：審諸該附表一之內容，其中除認定
      販賣予張瑞東、黃清河部分，事實較為明確外，其餘部分
      ，買受者究為何人？是否確有其人？均欠明瞭云云。然查
      販賣毒品予如附表一所示黃清河及張瑞東以外對象部份，
      此部分除據被告乙○○坦承不諱外，並有與自白內容相符
      之通訊監察譯文在卷足憑（詳臺灣雲林地方法院檢察署94
      偵2073、2074號即編號第7、9冊之通訊監察譯文2冊，各
      該通話內容詳如附表一各編號之附註欄頁數內所載），而
      依該通訊監察譯文所示，雖不知購買者之姓名，然該等通
      話內容均係購買者向被告購買何種毒品及其價錢，及交貨
      之時間、地點屬實。徵之被告乙○○供承：我承認自94
      年3月間起開始販賣毒品海洛因、安非他命，平均一個月
      賣海洛因、安非他命約十幾次等語（詳臺灣雲林地方法院
      檢察署94偵2090號卷第16頁），益足徵被告乙○○確有販
      賣海洛因或安非他命有如附表一所示之人。堪認被告乙○
      ○之自白確與事實相符，此部分犯罪事實亦堪認定。
（五）雖被告乙○○另辯稱曾同時將海洛因及安非他命販賣給張
      瑞東，及因其供述而查獲被告甲○○云云，經查被告販賣
      予張瑞東之部分，業據被告自承為如附表一所示之編號2
      、9、10、11、17、28（詳本院上訴審卷第102頁），依通
      訊監察譯文內容所載，由附表一所示可知，所購買之毒品
      或係海洛因、或為安非他命，並無同時購買之情形，又附
      表一所示之其餘各次亦無同時購買海洛因及安非他命之情
      形，參以依該通訊監察譯文所示，均含購買毒品之價錢、
      及種類，被告對歷次販賣之情節或為海洛因或為安非他命
      ，於原審審理時均供述明確，應無誤認可能。又查本案係
      臺灣雲林地方法院檢察署檢察官核發對被告乙○○所持有
      所有之行動電話通訊監察書，交內政部警政署刑事警察局
      執行通訊監察，再交由雲林縣警察局台西分局執行通訊監
      察；及經海巡署南部地區巡防局聲請，由臺灣雲林地方法
      院檢察署檢察官核發對被告乙○○所持有所有之行動電話
      通訊監察書，交聲請單位執行通訊監察，有該通訊監察書
      在卷可佐，亦即本案由臺灣雲林地方法院檢察署檢察官，
      指揮雲林縣警察局台西分局監控蒐證，而於94年5月8日凌
      晨1時許，對雲林縣斗六市○○路2段211號實施搜索，而
      查獲被告二人，並查扣如事實欄所示之物，經警於94年5
      月8日13時37分至同日18時12分在台西分局製作乙○○筆
      錄，而於94年5月8日13時55分至同日15時20分製作被告甲
      ○○筆錄，顯見被告二人係同時被查獲，約同時製作筆錄
      ，而被告甲○○於筆錄中亦坦承有自樓上丟下的塑膠袋、
      黑色小皮包各1只，內有毒品等情，足見顯非被告乙○○
      之供述而查獲被告甲○○甚明，被告乙○○所辯顯無足採
      。
（六）綜上所述，被告乙○○有如事實欄所載連續販賣第1、2級
      毒品之犯行堪予認定，自應依法論科。
二、被告甲○○部分：
    訊據上訴人即被告甲○○固坦承於上揭事實欄之時地經警查
    獲其所有自樓上丟下的塑膠袋1只（內有玻璃球6支、注射針
    筒11支、海洛因1包、安非他命1包），黑色小皮包1只【內
    有注射針筒1支、玻璃球1個、供共同販賣所用之海洛因29包
    、安非他命7包、（註：此部分查扣之海洛因合計30包、淨
    重25.19公克、空包裝總重9.70公克、純度33.01%，純質淨
    重8.32公克；此部分查扣之安非他命合計8包淨重5.2565公
    克，取樣0.0523公克鑑析用罄，餘5.2042公克）、夾鍊袋3
    包（其中1包毛重20.1公克，含極微量第一級毒品海洛因成
    分，淨重18.50公克）及筆記本1本（標明ＮＯＴＥＢＯＯＫ
    ）】等物。惟矢口否認販賣毒品行為，辯稱：我不知乙○○
    在販賣毒品，亦沒有和乙○○一起販賣毒品，我也沒有幫助
    她販賣毒品，附表一之人並沒有跟我聯絡，帳冊是乙○○叫
    我寫的，她叫我寫什麼，我就寫什麼，不知道這是販賣毒品
    的帳。我交付4次毒品海洛因與安非他命給乙○○，是乙○
    ○叫我戒毒，要我交給她處理，當時我不知道她要如何處理
    毒品，後來才知道他將該毒品賣掉，她給我7、8萬元時，我
    不知道這7、8萬元是販賣毒品的錢云云，惟查：
（一）被告甲○○被查獲時，在現場扣得甲○○所有的塑膠袋1
      只內裝海洛因、安非他命各1包，黑色小皮包1只內裝海洛
      因29包、安非他命7包、夾鍊袋3包及帳目之筆記本1本（
      標明ＮＯＴＥ　ＢＯＯＫ）。此有搜索扣押筆錄、及上開
      扣案物品在卷足憑。而扣案之上開毒品經送鑑定確實含第
      一級毒品海洛因（合計30包淨重25.19公克、空包裝總重
      9.70公克、純度33.01%，純質淨重8.32公克）及安非他命
      （合計8包淨重5.2565公克，取樣0.0523公克鑑析用罄，
      餘5.2042公克）、夾鍊袋3包（其中1包毛重20.1公克，含
      極微量第一級毒品海洛因成分，淨重18.50公克）。此有
      法務部調查局94年8月31日調科壹字第000000000號鑑定通
      知書（詳原審卷一第126頁）、法務部調查局94年8月31日
      調科壹字第160000000號鑑定通知書（詳原審卷一第124頁
      ）、憲兵司令部刑事事件中心95年1月4日（95）安鑑字第
      00021號鑑驗通知書（詳原審卷一第218頁）在卷足憑。
（二）
 （1）就被告甲○○如何將毒品交付並由乙○○出面販賣，並自
      乙○○處拿取販賣毒品所得7、8萬元一節，業據被告甲○
      ○於94年6月28日檢察官訊問時即陳稱：「我知道乙○○
      有在販賣毒品，要買毒品的人會打電話和乙○○連絡，他
      的電話是0000000000號，交易地點我就不知道了，乙○○
      有勸我戒毒後，去台北找我男朋友。我有把我手上的毒品
      給乙○○，但沒有叫她去賣，乙○○只有說要幫我處理毒
      品，但沒有說他要拿去賣。乙○○有拿販賣毒品所得7、8
      萬元給我，我不知道這7、8萬元是販賣毒品的錢，我沒有
      在販賣毒品。」、「我知道乙○○說要幫我處理毒品時，
      就是要把毒品賣掉，當時我把我身上大部分的毒品都交給
      乙○○，詳細數量我不知道，我交給乙○○海洛因、安非
      他命，價值總共大概7、8萬元，我把大部分的毒品都交給
      乙○○，但是我身上還是留有一些，就是陽台查獲的那一
      些。」、「我總共交了4、5次毒品給乙○○，她總共拿7
      、8萬元給我，【這4、5次我都知道乙○○是要拿去賣掉
      」等語（詳94年度偵字第2073號卷【編號第八冊】第75至
      78頁）。核與共同被告乙○○供述：「甲○○本來就租雲
      林縣斗六市○○路○段211號4樓之3的房子，我住在斗南沒
      住後才搬去和甲○○ㄧ起住，我是94年3月多搬進去的，
      當時甲○○已經在那裡住很久了。我沒叫甲○○幫我記賣
      毒品的帳、甲○○知道我有在販毒，我有向甲○○拿毒品
      海洛因及安非他命去賣，甲○○也知道我向他拿海洛因及
      安非他命是要拿去賣，我向甲○○拿海洛因及安非他命總
      共價值7、8萬，這是已經賣出後的總得。我向甲○○拿的
      時候，就已經分成1小包、1小包了而用1個大袋子裝著，
      向甲○○拿的毒品只剩下我皮包那些了。我跟甲○○拿毒
      品時說勸他去台北和男朋友在ㄧ起，他手上那些毒品，我
      幫他賣掉，甲○○有同意，賣得的錢，我都交給甲○○，
      就是7、8萬元」等語（詳94年度偵字第2073號卷【即編號
      第八冊】第41至43頁）相符，對於被告甲○○將毒品交給
      被告乙○○處理時，被告甲○○是否知悉被告乙○○要將
      該等毒品加以販賣ㄧ節，檢察官於偵查中，對於被告2人
      反覆審慎訊問，並讓被告乙○○、甲○○2人在上開關鍵
      問題回答之筆錄下方簽名確認，而被告2人又陳明該等筆
      錄均係出於自由意志，且該等問題語意簡單明確，客觀上
      並無誤解可能，況被告2人當時就此問題復陳證ㄧ致，且
      被告乙○○與甲○○既有親戚關係，且共居一室，顯有一
      定之情誼，被告乙○○當不致有攀誣之理，顯見被告2人
      於上開偵查中所陳證之詞，堪信屬實。
 （2）最高法院發回意旨以：甲○○於原審之選任辯護人於民國
      九十五年八月一日具狀指稱：甲○○於九十四年六月二十
      八日訊問中為矛盾之陳述，其精神狀態或有缺陷或受有脅
      迫、利誘，不得採為證據；是否確有上述情形，請求勘驗
      是日之偵訊錄音帶等語；然原審未為勘驗，亦未說明不予
      勘驗之理由，遽行判決，其所踐行之訴訟程序，即屬於法
      有違等語。被告辯護人於本審亦具狀（詳本審卷第108頁
      ），並於準備程序中以：被告甲○○於九十四年六月二十
      八日檢察官訊問：「（問：妳知道這七、八萬販賣毒品的
      錢嗎？）答：不知道。」、「（問：妳有無在販賣毒品？
      ）答：沒有。」、「乙○○說要幫妳處理毒品，妳是否知
      道就是要幫妳把毒品賣掉？）答：知道。」，因為緊臨二
      問間，被告卻有嚴重矛盾之陳述，顯然精神狀態有缺陷或
      受有脅迫利誘，因而請求勘驗該錄音帶等語。本院依聲請
      ，審理前即先將該期日之ｖｃｄ錄影帶播放，將內容譯成
      譯文，並將該期日之筆錄影印，於九十六年二月五日審理
      期日再當庭播放，並將前開譯文及筆錄影本分別交給檢察
      官、被告及辯護人供核對，經核該譯文與筆錄相符，亦與
      播放之ｖｃｄ錄影帶內容相符，被告甲○○就訊問之問題
      均能流暢對答，精神狀態良好，並無缺陷，檢察官並無不
      當訊問或脅迫之情形，被告也沒有不自由意志陳述，有勘
      驗筆錄在卷可稽，被告及辯護人就該該勘驗結果亦表示無
      意見（均詳本審卷第102頁）。況且在「乙○○說要幫妳
      處理毒品，妳是否知道就是要幫妳把毒品賣掉？）答：【
      知道】之後尚由被告甲○○簽名確認，有該筆錄在卷可佐
      （詳94年度偵字第2073號卷【編號第八冊】第76 頁）。
      自無辯護人所質疑被告於前開期日偵訊時上開陳述有顯然
      精神狀態有缺陷或受有脅迫利誘情形。
 （3）雖被告乙○○於原審審理時改稱：「我跟甲○○拿海洛因
      及安非他命時，並無跟甲○○說要把毒品賣掉，當時甲○
      ○她並不知道我要拿去賣。賣毒品的七、八萬元，我有拿
      給甲○○，但我沒有跟她講這是賣毒品的錢，叫她把這些
      錢拿到台北用。」云云。於本院上訴審審理時改稱「交付
      錢給甲○○時在家裡，他當時在睡覺。我們租的是套房，
      我有將錢放在桌上。並無看到甲○○拿走」云云。參以乙
      ○○於偵查中與法院審理時供述，惟一不同，在於法院審
      理時，或改稱「賣毒品的七、八萬元，我沒有跟她講這是
      賣毒品的錢」，或改稱「賣毒品的七、八萬元，我給他時
      放在桌上不知甲○○有無拿」，其餘供述情節，均未改變
      。然被告甲○○於本院上訴審審理時自承「被抓之前我有
      在撞球間工作，一個月薪水兩萬元，後來因與男朋友吵架
      回雲林就沒有工作了，我在斗六租房子，租金一個月五千
      元，以信用卡支付，我吸食海洛因的錢，都是用現金卡支
      付的，我當時辦了約有十張信用卡」，衡情其既無經濟來
      源，毒品價值昂貴，豈有任令乙○○以戒毒為由無償將其
      毒品取走，而不予聞問之理，另徵諸乙○○與甲○○被告
      之關係，於審判中得知，被告所涉者乃死刑或無期徒刑犯
      罪，自設法多方予以迴護。否則，倘如甲○○所稱，乙○
      ○其儘可於偵查中如此供述，然並未如此供述，反而指稱
      賣毒品所得款項已交付甲○○，足見乙○○於法院審理時
      供述，係屬迴護被告之詞，自非可採，而應以其於偵查中
      所供，較為可信。徵之被告乙○○於本院上訴審審理時供
      稱：我從甲○○那邊拿走毒品四次，每次海洛因及安非他
      命均有等語（詳本院上訴審卷第101頁、第102頁），核與
      被告甲○○於原審供稱：我有從94年3月間某日至94年5月
      8日止，在斗六市○○路○段211號4樓之3，交給乙○○不
      詳數量之海洛因及安非他命四次等語（詳原審卷一88頁背
      面）相符，茍被告乙○○將被告甲○○所持有之海洛因或
      安非他命拿去，係為讓被告甲○○戒毒，依常理當僅一次
      ，被告甲○○當不再持有毒品，何以會有四次之多，被告
      甲○○事後所辯不知被告乙○○拿去處理即係拿去賣云云
      ，與常理顯屬相悖，益足徵係被告等於偵查中所述較為可
      採。
 （4）綜上以觀，被告甲○○對其將毒品交予被告乙○○，即係
      由乙○○出面予以販賣乙情知之甚詳，仍予同意，且事後
      收取販賣所得，是縱如附表一所示之人未曾直接向被告甲
      ○○購買毒品，然其顯與被告乙○○對販賣第一、二級毒
      品之犯行，互有犯意聯絡及行為之分擔甚明。
（三）參以被告甲○○對所製作之帳冊知悉係為記載販賣毒品之
      帳冊一節；
 （1）被告甲○○於94年5月8日偵訊時供稱「筆記本上的內容是
      我寫的，我沒有看到乙○○賣毒品，我和阿修是朋友，阿
      修住台中，茶鵝是住在斗六的朋友，筆記本上『阿修要ㄧ
      錢半』指的是他要金生金飾的金子，三月十五日茶鵝3000
      是跟他買茶鵝，我1次買6隻，三月17日茶鵝1500指的是另
      外叫的，又買3隻，我不知道茶鵝的手機，我都是看電話
      本才知道。筆記本上三月十八日如5000、支x=4500是指我
      給乙○○金飾腳鍊6條，4500、5000是乙○○給我的錢。
      」（詳94年度偵2073號卷第8至11頁），於原審羈押庭供
      稱：「扣案的筆記本裡面有我的記載，上面的筆跡有幾個
      是我的，是人家買金飾的，是我買、我賣的，我有跟乙○
      ○買過金飾，我弟弟是在做金飾的，有時候鎔ㄧ鎔，我還
      可以拿去賣，除了我自己買賣金飾外，乙○○沒有要我記
      載東西，我有跟乙○○買金子，也有賣金子給乙○○。乙
      ○○叫我記什麼我就記什麼」等語（詳94年度聲羈字第94
      號卷11頁至15頁）；被告甲○○94年6月28日檢察官偵訊
      時供稱：「（檢察官提示NOTE BOOK0筆記本）『阿修要ㄧ
      錢半』指的是真的是金子，阿倫還4000欠8000、宏毓還11
      00這是乙○○在賣毒品，我幫他記帳的，筆記本上除了阿
      修是賣金子，茶鵝是真的買茶鵝來吃以外，其餘都是乙○
      ○賣毒品的紀錄，是乙○○叫我記，我就幫他記。」等語
      （詳94年度偵字第2073號卷【編號第八冊】第77頁、第78
      頁）。
 （2）乙○○94年5月8日檢察官偵訊時則供稱「我有跟甲○○借
      錢，幾萬元吧，我記不太清楚，我都馬上還給他了，我沒
      有向甲○○買金子，甲○○沒有幫我記帳我承認我有販賣
      毒品。我沒有叫甲○○幫我記帳，毒品是我自己在賣，甲
      ○○沒有賣毒品」等語（詳94年度偵字第2090號卷第頁、
      第16頁）。於原審羈押庭供稱：「帳冊上面的字是我寫的
      ，但是這段時間有時我比較忙，我請甲○○幫我寫，而且
      裡面也不完全是賣安非他命、海洛因來的，有的是賣水果
      去跟人家收帳的錢。」等語（詳94年度聲羈字第94號卷第
      6至11頁）。被告乙○○94年6月22日檢察官偵訊時供稱：
      「（檢察官提示NOTE BOOK筆記本）上面記載茶鵝兩千，
      阿倫還四千、宏毓還一千一，是甲○○寫的，而上面記載
      阿修要ㄧ錢半，這是誰寫的我不知道，我不認識阿修。」
      等語（詳94年度偵字第2073號卷【編號第八冊】第42頁）
      。則被告2人對於扣案記載有販賣毒品之帳目之筆記本，
      先後如下供述彼此矛盾，互核不ㄧ，故其2人辯解無足採
      信。
 （3）再按被告乙○○於本院上訴審審理時已承認「嘉峰、宏毓
      、阿倫、阿玉」部分之記載係毒品交易的帳（詳上訴卷第
      179頁），另參酌扣案被告2人所有之筆記本參互以觀，其
      中由被告甲○○幫助被告乙○○所記載「現金記帳本」內
      ，有關宏毓、阿倫、嘉峰、修、茶鵝均係收入，而非支出
      ，顯見被告甲○○所辯茶鵝等記載係向他人購買茶鵝等詞
      顯然不實，又被告甲○○係製作該等帳目之人，而該帳目
      內尚有一些單位詞如「半個半」「包」、並有日常生活欄
      、特別紀錄欄等等之區分，若不了解該等帳冊之實際內容
      ，顯然無從為紀錄，是被告甲○○所辯，不知該等帳冊內
      容係毒品交易紀錄，顯係遁詞。
（四）末查被告甲○○於檢察官訊問時陳述稱：「雲林縣斗六市
      ○○路○段211號4樓之3房間是我租的，在農曆過年前租的
      ，是用乙○○朋友陳慶共名字租的。警察在該處房間查扣
      海洛因3小包、海洛因殘渣袋30個、海洛因殘渣袋30個、
      安非他命8小包、安非他命殘渣袋2個、研磨機1台、帳冊2
      本、電話聯絡簿1本是乙○○的。在陽台上查獲的塑膠袋1
      個（內裝玻璃球6個、注射針筒11支、海洛因1包、安非他
      命1包）、黑色小皮包1個（內裝的海洛因29包、大麻1包4
      .2 公克、安非他命7包、夾鍊袋3個內有白色粉末）這些
      東西是我的，是我丟下陽台的。這些東西是我買來的，向
      乙○○的朋友阿火買的，買這些東西是要吸食用的。」等
      語（詳94年度偵字第2073號卷【編號第八冊】第74、75頁
      ）。惟按ㄧ個要戒毒之人，若非存有販賣毒品之意，為何
      要留存如此多之毒品，而且既然要戒毒，則該當將毒品全
      部交出，焉有仍留存大量毒品使戒毒決心時時受到考驗之
      理，且豈有交付達四次之多，顯見被告甲○○所辯稱其係
      要戒毒之人，因被告乙○○不忍其受毒癮摧殘，才要求被
      告甲○○交出毒品戒毒，並由被告乙○○代為處理該等毒
      品之詞並不實在。
（五）綜上所述，被告甲○○，交付多達4次之海洛因、安非他
      命給乙○○，推由乙○○出面販賣，並由甲○○製作相關
      販賣帳冊，足見被告甲○○係以自己犯罪之意思，從事販
      賣毒品之行為，其製作販賣毒品之帳冊，係與被告乙○○
      共同販賣毒品所分擔之行為，其所為應為販賣毒品海洛因
      、安非他命之正犯。公訴意旨認被告製作販賣毒品帳冊部
      分係另犯幫助販賣第一、二級毒品罪，容有誤會，應予更
      正，然毋庸為起訴法條之變更（最高法院30年上字第1574
      號判例參見）。
貳、論罪科刑的理由：
一、查刑法第28條、第47條、第56條、第64條第2項、第65條第2
    項等條文已於94年2月2日修正公布，其中 (一)修正後刑法
    第28條已由原先之「二人以上共同實施犯罪之行為者，皆為
    正犯。」之規定，修正為「二人以上共同實行犯罪之行為者
    ，皆為正犯。」。(二)修正後刑法第47條已由原先之「受有
    期徒刑之執行完畢，或受無期徒刑或有期徒刑一部之執行而
    赦免後，5年以內再犯有期徒刑以上之罪者，為累犯，加重
    本刑至2分之1」，修正為第47條第1項「受徒刑之執行完畢
    ，或一部之執行而赦免後，5年以內故意再犯有期徒刑以上
    之罪者，為累犯，加重本刑至2分之1」，並增列第2項「第
    98條第2項關於因強制工作而免其刑之執行者，於受強制工
    作處分之執行完畢或一部之執行而免除後，5年以內故意再
    犯有期徒刑以上之罪者，以累犯論」。(三)第51條規定：「
    數罪併罰，分別宣告其罪之刑，依左列各款定其應執行者：
    」其中第5款規定：「宣告多數有期徒刑者，於各刑中之最
    長期以上，各刑合併之刑期以下，定其刑期。但不得逾二十
    年。」，修正後刑法第51條第5款規定：「宣告多數有期徒
    刑者，於各刑中之最長期以上，各刑合併之刑期以下，定其
    刑期。但不得逾30年」）。第9款規定並未修正，(四)第56
    條業經刪除；(五)第64條第2項由原先之「死刑減輕者，為
    無期徒刑，或為15年以下12年以上有期徒刑」，修正為「死
    刑減輕者，為無期徒刑」；(五)第65條第2項由原先之「無
    期徒刑減輕者，為7年以上有期徒刑」，修正為「無期徒刑
    減輕者，為20年以下15年以上有期徒刑」；並均自95年7月1
    日起施行。則依上開規定，被告乙○○、甲○○之行為，無
    論依新舊法之規定均屬正犯，另被告甲○○之行為，無論依
    新法或舊法，均屬累犯；又修正後刑法第51條第5款亦並非
    較有利於行為人，依刑法第二條第一項前段之規定，仍應依
    修正前刑法，定其應執行之刑（最高法院九十五年第八次刑
    事庭會議決議參照），至於連續犯之規定，則因被告等所犯
    之罪如後述，有連續犯關係，如依95年7月1日新法施行前之
    刑法第56條之規定，僅論以一罪即可，如依95年7月1日新法
    施行後刑法之規定，則因連續犯之規定業已刪除，其所犯各
    罪，應分論併罰；又死刑及無期徒刑減輕時，修正施行之刑
    法第64條第2項、第65條第2項均將減輕後之刑期加重；則綜
    合上情，比較新舊法結果，自以修正前刑法第28條、第47條
    、第56條、第64條第2項、第65條第2項之規定有利於被告，
    依95年7月1日新施行之刑法第2條第1項前段之規定，自應適
    用行為時法即95年7月1日施行前之刑法第28條、第47條、第
    56條、第64條第2項、第65條第2項之規定，併此敘明。
二、按海洛因係毒品危害防制條例第2條第2項第1款所規定之第
    一級毒品，甲基安非他命則係同條項第2款所定之第二級毒
    品。故核被告乙○○、甲○○2人所為，均係犯毒品危害防
    制條例第4條第1項之販賣第一級毒品罪及同條第2項之販賣
    第二級毒品罪。被告2人因販賣第一級毒品海洛因及第二級
    毒品甲基安非他命，而持有海洛因及甲基安非他命之低度行
    為，均為販賣海洛因及甲基安非他命之高度行為所吸收，不
    另論罪。
三、被告2人先後多次販賣第一級、第二級毒品之犯行，各時間
    緊接，觸犯構成要件相同之罪名，顯係基於概括犯意反覆為
    之，均為連續犯，爰依刑法第56條之規定，各論以一罪，並
    加重其刑（法定刑死刑、無期徒刑部分，依法均不得加重）
    。
四、被告乙○○、甲○○所犯上開2罪，犯意各別，行為互異，
    應予分論併罰，又被告2人所犯上開2罪，具有犯意聯絡及行
    為之分擔，皆為共同正犯。
五、再者，被告甲○○有上開論罪科刑執行完畢情形，有臺灣高
    等法院被告前案紀錄表1份在卷可憑，其於有期徒刑執行完
    畢後5年內，再犯本案有期徒刑以上之上開2罪，均為累犯，
    應各依法加重其刑，但亦僅就有期徒刑、罰金部分加重其刑
    ，並依規定遞加之。至其法定刑死刑、無期徒刑部分，依法
    不得加重。
六、本院考量被告乙○○、甲○○2人雖有多次販賣毒品犯行，
    惟其販賣毒品之數量非詎，販毒時間亦不長，顯見其販毒之
    情節尚非重大，然販賣毒品海洛因之法定刑為死刑或無期徒
    刑，販賣第二級毒品之最輕本刑為七年以上有期徒刑，依本
    件實際犯罪之情狀而言，被告2人販賣海洛因及安非他命之
    金額總計僅七萬二千元，是法定刑稍嫌過苛，顯屬情輕法重
    ，有傷一般國民對於法律之情感，依最輕本刑處斷猶嫌過重
    ，故參酌前情，爰依刑法第59條之規定，就被告所犯販賣第
    一級毒品海洛因及安非他命均酌減其刑，並先加（法定刑死
    刑、無期徒刑部分，依法不得加重）後減。
參、撤銷改判之理由：
一、原審以被告等共同連續販賣第1級毒品海洛因、第2級毒品安
    非他命部分罪證明確，因予論罪科刑，固非無見。但查：(一)
    刑法第56條等條文業經修正施行，修正後已刪除該條之規定
    ，原審未及比較新舊法；(二)原判決僅就販賣第一級毒品部分
    依刑法第59條規定酌減其刑，就販賣第二級毒品部分並未依
    該條規定酌減，然依毒品危害防制條例第四條第二項法定刑
    最輕本刑為七年以上有期徒刑，且依連續犯或依累犯規定加
    重或遞加重其刑，原審就販賣第二級毒品部分均僅諭知有期
    徒刑五年，尚有違誤；(三)扣案之分裝上開毒品海洛因、安非
    他命之外包裝袋，原判決就此部分併與毒品依毒品危害防制
    條例第18條第1項前段之規定諭知沒收銷燬之，亦有未洽。
二、被告甲○○上訴否認犯罪，並以上開情詞指摘原判決不當，
    雖無足取，惟原判決既有上開可議之處，且檢察官上訴意旨
    ，指摘原判決就被告乙○○部份量刑過輕，亦屬有據，自應
    由本院將原判決撤銷改判，以期適法。爰審酌被告乙○○、
    甲○○2人販賣第1級毒品海洛因、第2級毒品甲基安非他命
    之犯行，所得非多，尚無併與宣告罰金刑之必要。雖該2人
    販賣毒品之行為，足以使購買施用者導致精神障礙與性格異
    常，誘發暴力攻擊及反社會行為，甚至造成人民生命健康受
    損之危險以及成癮性，有戕害國人身體健康、危害社會安全
    之虞，惡性非輕，惟念其對重典之認識不夠深切，另參酌被
    告乙○○犯後坦承犯行，對甲○○部份則蓄意迴護，態度尚
    可，及被告甲○○為累犯，矢口否認犯罪事實，及其等共同
    販賣次數四十四次（計算方式：販賣海洛因予張瑞東次數，
    以最有利於被告10次計算、販賣安非他命予張瑞東部分以5
    次計算）犯罪情節等一切情狀，分別量處被告2人如主文第
    二項所示之刑，並分別定其應執行刑，以資儆懲。
三、按查獲之第1、2級毒品，不問屬於犯人與否均沒收銷燬之，
    毒品危害防制條例第18條第1項前段訂有明文。本件扣案被
    告乙○○所有供共同販賣所用之如附表二編號1、2所示海洛
    因11小包（合計淨重4.13公克，空包裝總重3.22公克）、編
    號3、4所示安非他命11小包（合計淨重18.9535公克，取樣
    0.0275公克鑑析用罄，餘18.9260公克）、甲○○所有編號5
    、6所示海洛因合計30包（淨重25.19公克、空包裝總重9.70
    公克、純度33.01%，純質淨重8.32公克）、編號7、8所示安
    非他命合計8包（淨重5.2565公克，取樣0.0523公克鑑析用
    罄，餘5.2042公克）、編號9之夾鏈袋（內含海洛因成分）1
    包（毛重20.1公克，含極微量第一級毒品海洛因成分，淨重
    18.50公克。（重量均詳如附表二所示），分屬第1、2級毒
    品，均應依毒品危害防制條例第18條第1項前段規定宣告沒
　  收銷燬之。又被告2人為共同正犯，爰均於各該被告主文欄
    內，宣告沒收銷燬之。
四、
(一)按犯毒品危害防制條例第4條至第9條、第12條、第13條或第
    14條第1項、第2項之罪者，其供犯罪所用或因犯罪所得之財
    物，均沒收之，如全部或一部不能沒收時，追徵其價額或以
    其財產抵償之，毒品危害防制條例第19條第1項定有明文。
    此規定係採義務沒收主義，凡供犯罪所用或因犯罪所得之財
    物，且屬犯人所有者，均應宣告沒收，不以當場搜獲扣押為
    限。
(二)就本件如附表一所示犯罪事實部分，被告2人共同販賣海洛
    因、安非他命之所得合計為72000元，其中販賣海洛因所得
    為30000元、販賣安非他命所得42000（計算方式：販賣海洛
    因予張瑞東次數，以最有利於被告10次計算、販賣安非他命
    予張瑞東部分以5次計算，其中販賣海洛因4次有如附表所示
    2、9、10明確交易金額即1000元、3000元、500元、500元，
    除此之外之6次，均以500元計算，詳如前述；販賣安非他命
    4次有如附表2、11、17、28所示明確交易金額即3500元、20
    00元、2000元、2000元，除此之外1次安非他命以1000元計
    算交易金額，另外「小薇」部分，則以被告所有毒品交易，
    每筆單價之最低價格500元計算。從而計算附表所有交易金
    額，計算得出海洛因部分販賣所得30000元、販賣安非他命
    所得42000元，總計販賣毒品所得72000元），均係犯罪所得
    之財物，應依上開規定宣告連帶沒收之，如全部或一部不能
    沒收時，以其財產抵償之。
(三)扣案如附表二編號10之上開供包裝如附表二編號1、2所示海
    洛因毒品外包裝袋11只（空包裝總重3.22公克）、供包裝如
    附表編號5、6所示海洛因毒品用之如附表二編號11外包裝袋
    30只（空包裝總重9.70公克）及編號9之夾鏈袋、如附表二
    編號12之裝上開編號3、4、7、8所示毒品安非他命之外包裝
    袋19只，既分別係被告乙○○、甲○○所有，用於包裹毒品
    ，防其裸露、逸出、潮濕，便於持有藉以施用，且該空包裝
    袋與毒品，並無不可析離之關係，不能視為毒品之一部分，
    惟既為被告二人供本件販賣第一級毒品海洛因及第二級毒品
    安非他命所用之物，均應依毒品危害防制條例第19條第1項
    規定予以沒收，另被告乙○○所有供共同販賣毒品所用之如
    附表三所示編號8研磨機1台、編號14手機3支、編號9之記載
    毒品交易事宜及聯絡電話之筆記本3本、編號15甲○○所有
    筆記本（標明ＮＯＴＥ　ＢＯＯＫ）1本，均係供販賣毒品
    所用之物，亦應依上開規定沒收之。
五、另公訴意旨對如附表三所示編號1至7、10至13、16至18之物
    品即大麻2包、千元偽鈔２張、大麻2包、含海洛因成分殘渣
    袋17個、安非他命吸食器乙組、含海洛因殘渣袋30個、含安
    非他命成分殘渣袋2個、塑膠袋1只（內有玻璃球6支、注射
    針筒11支、）、黑色小皮包1只（內有注射針筒1支、玻璃球
    1個）、甲○○所有筆記本2本、手機6支、置於夾鏈袋之白
    色粉末2包均聲請宣告沒收。惟查：偽造之千元鈔部分核
    與本件販賣毒品案無涉，另扣案之大麻2包、含海洛因成分
    殘渣袋17個、含海洛因殘渣袋30個、含安非他命成分殘渣袋
    2個、安非他命吸食器乙組、塑膠袋1只（內有玻璃球6支、
    注射針筒11支、）、黑色小皮包1只（內有注射針筒1支、玻
    璃球1個）均係被告乙○○、甲○○2人施用毒品所用之物或
    預備施用毒品之物，均核與本件起訴販賣毒品案件無關，是
    此部分應由檢察官於各該偽造貨幣案件、施用毒品案件中聲
    請宣告沒收，另外扣案甲○○所有置於夾鏈袋之白色粉末
    2包（毛重各為4.4及2.0公克），經檢驗均未發現法定毒品
    成分，此有法務部調查局94年9月7日調科壹字第000000000
    號鑑定通知書（詳原審卷一第126頁）足憑，而該2包粉末復
    查無積極證據可資認定係供犯罪所用之物，亦不予宣告沒收
    。又被告甲○○所有之各銀行會員卡資料簿1本及其所有
    個人生活支出帳目之筆記本1本，由其記載內容觀之，易顯
    非供本件販賣毒品犯罪所用之物，扣案甲○○所有之手機
    6支，遍查卷證，並無證據可資認定係供犯本罪所用之物，
    是依上開說明，此部分均不予宣告沒收。
肆、適用法律依據：
  一、刑事訴訟法第369條第1項前段、第364條、第299條第1項
      前段。
  二、毒品危害防制條例第4條第1項、第2項、第18條第1項前段
      、第19條第1項。
  三、新修正刑法第2條第1項前段、修正前刑法第11條前段、第
      28條、第47條、第56條、第59條、第51條第5款、第9款。
本案經檢察官林炎昇到庭執行職務。
中　　華　　民　　國　　96　　年　　3　　月　　20　　日
　　　　          刑事第五庭  審判長法  官  楊明章
                             　　　 法  官  顏基典
                              　　  法  官　戴勝利
以上正本證明與原本無異。
如不服本判決，應於收受本判決後十日內向本院提出上訴書狀。
其未敘述上訴理由者並得於提起上訴後十日內向本院補提理由書
狀（均須按他造當事人之人數附繕本）「切勿逕送上級法院」。
　　　　　　　　　　　　　　　　　　書記官  李珍鳳
中　　華　　民　　國　　96　　年　　3 　　月　　20　　日
附錄：本案論罪科刑條文：
毒品危害防制條例第4條第1、2項
製造、運輸、販賣第一級毒品者，處死刑或無期徒刑；處無期徒
刑者，得併科新臺幣1千萬元以下罰金。
製造、運輸、販賣第二級毒品者，處無期徒刑或7年以上有期徒
刑，得併科新臺幣7百萬元以下罰金。
附表一：
　┌──┬────┬──────┬────┬────┬────┬────┬───────────┬──────┐
　│編號│販賣對象│販賣時間　　│販賣地點│販賣毒品│毒品數量│販賣金額│交易方式　　　　　　　│附註　      │
　├──┼────┼──────┼────┼────┼────┼────┼───────────┼──────┤
　│1　 │黃清河　│94年3月19日 │北港鎮公│安非他命│不詳　　│2000元　│由黃清河以0000000000號│檢察官起訴書│
　│　　│　　　　│　　　　　　│園門口  │　　　　│　　　　│　　　　│行動電話撥打乙○○所持│贅列1次     │
　│　　│　　　　│　　　　　　│　　　　│　　　　│　　　　│　　　　│有之0000000000號行動電│（見檢察官起│
　│　　│　　　　│　　　　　　│　　　　│　　　　│　　　　│　　　　│話 ，聯繫購買之毒品、 │訴書附表編號│
　│　　│　　　　│　　　　　　│　　　　│　　　　│　　　　│　　　　│金額、交易地點後，由黃│7部分，該次 │
　│　　│　　　　│　　　　　　│　　　　│　　　　│　　　　│　　　　│清河將2000元交付給陳妙│應與本次為相│
　│　　│　　　　│　　　　　　│　　　　│　　　　│　　　　│　　　　│如，乙○○則將毒品交付│同之事實，且│
　│　　│　　　　│　　　　　　│　　　　│　　　　│　　　　│　　　　│給黃清河。　　　　　　│起訴書又誤記│
　│　　│　　　　│　　　　　　│　　　　│　　　　│　　　　│　　　　│　　　　　　　　　　　│該次為販賣海│
  │    │        │            │　　　　│        │        │        │                      │洛因）      │
  │    │        │            │        │        │        │        │                      │94偵2073號卷│
  │    │        │            │        │        │        │        │                      │通信監察譯文│
  │    │        │            │        │        │        │        │                      │冊（即編號第│
  │    │        │            │        │        │        │        │                      │7冊）第11頁 │
　├──┼────┼──────┼────┼────┼────┼────┼───────────┼──────┤
　│2　 │張瑞東　│94年3月9日  │乙○○斗│安非他命│同上　　│3500元  │同上。張瑞東之行電話為│94偵2074號卷│
　│　　│　　　　│            │南租屋等│        │　　　　│        │0000000000號　　　　  │通信監察譯文│
  │    │        │            │處　    │        │        │        │                      │冊（即編號第│
  │    │        │            │　　　  │        │        │        │                      │9冊）第6頁  │
  │    │        ├──────┼────┼────┼────┼────┼───────────┼──────┤
  │    │        │94年3月18日 │同上　  │海洛因  │同上    │1000元  │同上                  │94偵2073號卷│
  │    │        │　          │　      │        │        │        │                      │通信監察譯文│
  │    │        │　          │        │        │        │        │                      │冊（即編號第│
  │    │        │　          │        │        │        │        │                      │7冊）第6頁  │
  │    │        ├──────┼────┼────┼────┼────┼───────────┼──────┤
  │    │        │94年4月1日　│同上    │海洛因  │同上    │3000元  │同上                  │94偵2074號卷│
  │    │        │            │        │        │        │        │                      │通信監察譯文│
  │    │        │            │        │        │        │        │                      │冊（即編號第│
  │    │        │            │        │        │        │        │                      │9冊）第15頁 │
  │    │        ├──────┼────┼────┼────┼────┼───────────┼──────┤
  │    │        │94年3月起至 │同上    │海洛因共│同上    │每次各  │同上                  │被告及張瑞東│
  │    │        │同年5月5日止│        │6次     │        │500元   │                      │均稱販賣予張│
  │    │        │間          │        │        │        │共3000元│                      │瑞東海洛因共│
  │    │        │            │        │        │        │        │                      │10餘次，以10│
  │    │        │            │        │        │        │        │                      │次計算，並扣│
  │    │        │            │        │        │        │　      │                      │除前開2次及 │
  │    │        │            │        │        │        │　      │                      │編號9、10， │
  │    │        │            │        │        │        │        │                      │剩6次，以最 │
  │    │        │            │        │        │        │        │                      │低500元計算 │
  │    │        │            │        │        │        │        │                      │，計3000元  │
  │    │        │            ├────┼────┼────┼────┼───────────┼──────┤
  │    │        │            │同上    │安非他命│同上    │1000元  │同上                  │被告及張瑞東│
  │    │        │            │        │1次     │        │        │                      │均稱販賣予張│
  │    │        │            │        │        │        │        │                      │瑞東安非他命│
  │    │        │            │        │        │        │        │                      │5、6次，以5 │
  │    │        │            │        │        │        │        │                      │次計算，扣除│
  │    │        │            │        │        │        │        │                      │前開1次及編 │
  │    │        │            │        │        │        │        │                      │號11、17、28│
  │    │        │            │        │        │        │        │                      │，剩1次，以 │
  │    │        │            │        │        │        │        │                      │最低1000元計│
  │    │        │            │        │        │        │        │                      │算，計1000元│
　├──┼────┼──────┼────┼────┼────┼────┼───────────┼──────┤
　│3　 │「松仔」│94年3月18日 │同上　　│安非他命│同上　　│1000元　│同上。「松仔」的電話為│94偵2073號卷│
　│　　│　　　　│　　　　　　│　　　　│　　　　│　　　　│　      │0000000000　　　　　　│通信監察譯文│
　│　　│　　　　│　　　　　　│　　　　│　　　　│　　　　│　　　　│　　　　　　　　　　　│冊（即編號第│
  │    │        │            │        │        │        │　　　　│                      │7冊）第8頁  │
　├──┼────┼──────┼────┼────┼────┼────┼───────────┼──────┤
　│4　 │「小薇」│同上　　　　│同上　　│海洛因　│同上　　│500元　 │同上。某女的電話為0913│同上冊第9頁 │
　│　　│　      │　　　　　　│　　　　│　　　　│　　　　│　　　　│552864號　　　　　　　│　　　　    │
　├──┼────┼──────┼────┼────┼────┼────┼───────────┼──────┤
　│5　 │某男　　│同上　　　　│西螺交流│海洛因　│同上　　│3500元　│同上。某男的電話為0559│同上冊第10頁│
　│　　│　　　　│　　　　　　│道　　  │　　　　│　　　　│　　　　│15077號　　　　　　　 │　　　　    │
　├──┼────┼──────┼────┼────┼────┼────┼───────────┼──────┤
　│6　 │「小薇」│同上　　　　│乙○○斗│海洛因　│同上　　│500元　 │同上。某女之行動電話為│同上冊第12頁│
　│　　│　      │　　　　　　│南租屋處│　　　　│　　　　│　　　　│0000000000號　　　　　│　          │
　├──┼────┼──────┼────┼────┼────┼────┼───────────┼──────┤
　│7　 │某男　　│94年3月20日 │斗南電信│海洛因　│同上　　│2000元　│同上。某男之行動電話為│同上冊第14頁│
　│　　│　　　　│　　　　　　│局　　  │　　　　│　　　　│　　　　│0000000000號　　　　　│　　　　    │
　├──┼────┼──────┼────┼────┼────┼────┼───────────┼──────┤
　│8　 │某女　　│同上　　　　│斗六中華│海洛因　│同上　　│1000元　│同上。某女之行動電話為│同上冊第18頁│
　│　　│　　　　│　　　　　　│路媽祖廟│　　　　│　　　　│　　　　│0000000000　　　　　　│　　　　    │
　├──┼────┼──────┼────┼────┼────┼────┼───────────┼──────┤
　│9　 │張瑞東　│94年3月21日 │乙○○斗│海洛因　│同上　　│500元　 │同上。某男之行動電話為│同上冊第21頁│
　│　　│　　　　│　　　　　　│南租屋處│　　　　│　　　　│　　　　│0000000000　　　　　　│　　　　    │
　├──┼────┼──────┼────┼────┼────┼────┼───────────┼──────┤
　│10　│張瑞東　│94年3月29日 │同上　　│海洛因　│同上　　│500元　 │同上。某男之行動電話為│同上冊第23頁│
　│　　│　      │　　　　　　│　　　　│　　　　│　　　　│　　　　│0000000000　　　　　　│　　　　    │
　├──┼────┼──────┼────┼────┼────┼────┼───────────┼──────┤
　│11　│張瑞東　│94年3月30日 │斗南電信│安非他命│同上　　│2000元　│同上。某男之行動電話為│同上冊第26頁│
　│　　│　　　　│　　　　　　│局　　  │　　　　│　　　　│　　　　│0000000000號　　　　　│　　　　    │
　├──┼────┼──────┼────┼────┼────┼────┼───────────┼──────┤
　│12　│「進仔」│94年3月31日 │北港鎮三│安非他命│同上　　│2000元　│同上。「進仔」之行動電│同上冊第37頁│
　│　　│　　　　│　　　　　　│商百貨  │　　　　│　　　　│　　　　│話為0000000000號　　　│　　　　    │
　├──┼────┼──────┼────┼────┼────┼────┼───────────┼──────┤
　│13　│黃清河  │同上　　　　│北港鎮後│安非他命│同上　　│3000元　│同上。黃清河之行動電話│同上　　　  │
　│　　│　　　　│　　　　　　│溝仔堤防│　      │　　　　│　　　　│為0000000000號　　　  │　　　　　  │
　├──┼────┼──────┼────┼────┼────┼────┼───────────┼──────┤
　│14　│「阿姚」│94年4月1日　│斗六市中│安非他命│同上　　│4000元　│同上。某女之行動電話為│同上冊第38頁│
　│　　│　      │　　　　　　│華路媽祖│　      │　　　　│　　　　│0000000000號　　　　　│　　　　    │
  │    │　      │            │廟　　  │　      │        │        │                      │            │
　├──┼────┼──────┼────┼────┼────┼────┼───────────┼──────┤
　│15　│「空丁」│94年4月4日　│斗南電信│安非他命│同上　　│500元   │同上。「空丁」之行動電│同上冊第41頁│
　│　　│　　　　│　　　　　　│局　　  │　      │　　　　│　　　　│話為0000000000號　　　│　　　　    │
　├──┼────┼──────┼────┼────┼────┼────┼───────────┼──────┤
　│16　│「阿志」│94年4月5日　│溪口和平│安非他命│同上　　│1500元　│同上。「阿志」使用的電│同上冊第45頁│
　│　　│　　　　│　　　　　　│橋　　  │　      │　　　　│　　　　│話為000000000號　　　 │　　　　    │
　├──┼────┼──────┼────┼────┼────┼────┼───────────┼──────┤
　│17　│張瑞東　│94年4月6日　│大埤鄉某│安非他命│同上　　│2000元　│同上。某男之行動電話為│同上冊第46頁│
　│　　│　      │　　　　　　│處　　  │　      │　　　　│　　　　│0000000000　　　　　　│　　　　    │
　├──┼────┼──────┼────┼────┼────┼────┼───────────┼──────┤
　│18　│「阿琴」│94年4月7日　│乙○○斗│海洛因　│同上　　│500元　 │同上。「阿琴」的行動電│同上冊第48頁│
　│　　│　　　　│　　　　　　│南租屋處│　　　　│　　　　│　　　　│話為0000000000號　　　│　　　　    │
　├──┼────┼──────┼────┼────┼────┼────┼───────────┼──────┤
　│19　│「小雯」│同上　　　　│同上　　│海洛因　│同上　　│1000元　│同上。「小雯」的行動電│同上　　　  │
　│　　│　　　　│　　　　　　│　　　　│　      │　　　　│　　　　│話為0000000000號　　　│　　　　　  │
　├──┼────┼──────┼────┼────┼────┼────┼───────────┼──────┤
　│20　│某男　　│94年4月8日　│北港鎮某│安非他命│一錢　　│7000元　│同上。某男之行動電話為│同上冊第50頁│
　│　　│　　　　│　　　　　　│處　　  │　　　　│　　　　│　　　　│0000000000號　　　　　│　　　　　  │
　├──┼────┼──────┼────┼────┼────┼────┼───────────┼──────┤
　│21　│某女　　│同上　　　　│虎尾鎮黃│海洛因　│不詳　　│500元。 │同上。某女之行動電話為│同上冊第51頁│
　│　　│　　　　│　　　　　　│昏市場旁│　　　　│　　　　│　　　　│0000000000號　　　　　│　　　　    │
  │    │        │            │7-11便利│        │        │        │                      │            │
  │    │        │            │店　    │        │        │        │                      │            │
　├──┼────┼──────┼────┼────┼────┼────┼───────────┼──────┤
　│22　│「長腳仔│94年4月16日 │溪口和平│海洛因　│同上　　│1000元　│同上。「長腳仔」之行動│同上冊第55頁│
　│　　│」　　　│　　　　　　│橋　　  │　　　　│　　　　│　　　　│電話為000000000號　　 │　　　　    │
　├──┼────┼──────┼────┼────┼────┼────┼───────────┼──────┤
　│23　│某男　　│94年4月19日 │甲○○斗│海洛因　│同上　　│1000元。│同上。某男之行動電話為│同上冊第56號│
　│　　│　　　　│　　　　　　│六租屋處│　　　　│　　　　│　　　　│0000000000號　　　　　│　　　　    │
　├──┼────┼──────┼────┼────┼────┼────┼───────────┼──────┤
　│24　│某男　　│94年3月1 日 │乙○○斗│安非他命│同上　　│1000元　│由某男以0000000000號　│94偵2074號卷│
　│　　│　　　　│　　　　　　│南租屋處│　　　　│　　　　│　　　　│行動電話撥打乙○○所持│通信監察譯文│
　│　　│　　　　│　　　　　　│　　　  │　　　　│　　　　│　　　　│有之0000000000號行動電│冊（即編號第│
　│　　│　　　　│　　　　　　│　　　　│　　　　│　　　　│　　　　│話 ，聯繫購買之毒品、 │9冊）第2頁  │
　│　　│　　　　│　　　　　　│　　　　│　　　　│　　　　│　　　　│金額、交易地點後，由「│　          │
　│　　│　　　　│　　　　　　│　　　　│　　　　│　　　　│　　　　│某男將1000元交付給陳妙│　          │
　│　　│　　　　│　　　　　　│　　　　│　　　　│　　　　│　　　　│如，乙○○則將毒品交付│　          │
　│　　│　　　　│　　　　　　│　　　　│　　　　│　　　　│　　　　│給某男。　　　　　　　│　　　　　  │
　├──┼────┼──────┼────┼────┼────┼────┼───────────┼──────┤
　│25　│某女　　│94年3月2日　│同上　　│海洛因　│同上　　│3000元　│同上。某女之行動電話為│同上冊第3頁 │
　│　　│　　　　│　　　　　　│　　　　│　　　　│　　　　│　　　　│0000000000號　　　　　│　　　　    │
　├──┼────┼──────┼────┼────┼────┼────┼───────────┼──────┤
　│26　│「阿文」│同上　　　　│同上　　│海洛因　│一錢　　│7000元　│同上。阿文之行動電話為│同上冊第3、4│
　│　　│　　　　│　　　　　　│　　　　│　      │　　　　│　　　　│0000000000號　　　　　│頁          │
　├──┼────┼──────┼────┼────┼────┼────┼───────────┼──────┤
　│27　│黃清河　│94年3月3日　│北港鎮某│安非他命│不詳　　│1000元　│同上。黃清河之行動電話│同上冊第6頁 │
　│　　│　　　　│　　　　　　│處　　  │　　　　│　　　　│　　　　│為0000000000　　　　　│　　　　　  │
　├──┼────┼──────┼────┼────┼────┼────┼───────────┼──────┤
　│28　│張瑞東　│94年3月17日 │斗南民德│安非他命│不詳　　│2000元　│同上。某男之行動電話為│同上冊第7頁 │
　│　　│　　　　│　　　　　　│北路　  │　      │　　　　│　　　　│0000000000號　　　　　│　　　　    │
　├──┼────┼──────┼────┼────┼────┼────┼───────────┼──────┤
　│29　│「兩光」│94年4月6日　│山櫻花旅│安非他命│不詳　　│1000元　│同上。「兩光」的行動電│同上冊第15頁│
　│　　│　　　　│　　　　　　│館　　  │　　　　│　　　　│　　　　│話為0000000000號　　　│　          │
　├──┼────┼──────┼────┼────┼────┼────┼───────────┼──────┤
　│30　│「阿保」│94年4月12日 │大埤電信│安非他命│同上　　│1500元　│同上。「阿保」的行動電│同上冊第15、│
　│　　│　　　　│　　　　　　│局　　  │　      │　　　　│　　　　│話為0000000000號　　　│16頁　      │
　├──┼────┼──────┼────┼────┼────┼────┼───────────┼──────┤
　│31　│「空丁」│94年4月14日 │山櫻花旅│安非他命│同上　　│1000元。│同上。某男的行動電話為│同上冊第16頁│
　│　　│　      │　　　　　　│館　　  │　      │　　　　│　　　　│0000000000號　　　　　│　          │
　├──┼────┼──────┼────┼────┼────┼────┼───────────┼──────┤
　│32　│「阿琴」│94年4月19日 │虎尾郵局│安非他命│同上　　│1500元　│同上。某男的行動電話為│同上冊第17  │
　│　　│　      │　　　　　　│　　　　│　      │　　　　│　　　　│0000000000號　　　　　│頁　　　　  │
　├──┼────┼──────┼────┼────┼────┼────┼───────────┼──────┤
　│33　│某男　　│94年4月23日 │北港元長│安非他命│同上　　│500元　 │同上。某男的行動電話為│同上　　　  │
　│　　│　　　　│　　　　　　│路　　  │　      │　　　　│　　　　│0000000000號　　　　　│　　　　　  │
　├──┼────┼──────┼────┼────┼────┼────┼───────────┼──────┤
　│34　│「阿琴」│94年4月28日 │斗南福懋│安非他命│同上　　│3000元　│同上。某男的行動電話為│同上冊第19  │
　│　　│　      │　　　　　　│加油站  │　      │　　　　│　　　　│0000000000　　　　　　│頁　　　　  │
　├──┼────┼──────┼────┼────┼────┼────┼───────────┼──────┤
　│35　│「阿寶」│94年5月7日　│斗南電信│海洛因　│同上　　│500元　 │同上。「阿寶」的行動電│同上冊第20  │
　│　　│　　　　│　　　　　　│局　　  │　　　　│　　　　│　　　　│話為0000000000號　　　│頁　　　　  │
　└──┴────┴──────┴────┴────┴────┴────┴───────────┴──────┘
附表二
┌──┬──────┬───┬───────┬───┬──────────┐
│編號│  物品名稱  │數  量│查  獲  地  點│所有人│備                註│
├──┼──────┼───┼───────┼───┼──────────┤
│１  │海洛因      │8小包 │乙○○身上背包│乙○○│編號１、２部分經送驗│
├──┼──────┼───┼───────┼───┤，淨重4.13公克，包裝│
│２  │海洛因      │3小包 │雲林縣斗六市雲│乙○○│重3.22公克，純質淨重│
│    │            │      │林路2段211號4 │      │1.86公克（法務部調查│
│    │            │      │樓之3租屋處   │      │局94年8月31日調科壹 │
│    │            │      │              │      │字第160000000號鑑定 │
│    │            │      │              │      │通知書）            │
├──┼──────┼───┼───────┼───┼──────────┤
│３  │安非他命    │3小包 │乙○○身上背包│乙○○│編號３、４部分經送驗│
├──┼──────┼───┼───────┼───┤，淨重18.9535公克， │
│４  │安非他命    │8小包 │同上租屋處    │乙○○│取樣0.0275公克用罄，│
│    │            │      │              │      │餘18.9260公克（憲兵 │
│    │            │      │              │      │司令部刑事鑑識中心95│
│    │            │      │              │      │年1月4日95安鑑字第00│
│    │            │      │              │      │021號鑑驗通書）     │
├──┼──────┼───┼───────┼───┼──────────┤
│５  │海洛因      │1包   │同上租屋處空地│甲○○│編號５、６部分經送驗│
│    │            │      │防火巷之塑膠袋│      │，淨重25.19公克，空 │
│    │            │      │內            │      │包裝重9.70公克，純質│
├──┼──────┼───┼───────┼───┤淨重8.32公克（法務部│
│６  │海洛因      │29包  │同上防火巷之黑│甲○○│調查局94年9月7日調科│
│    │            │      │色小皮包內    │      │壹字第160000000號鑑 │
│    │            │      │              │      │通知書）            │
├──┼──────┼───┼───────┼───┼──────────┤
│７  │安非他命    │1包   │同上編號５之塑│甲○○│編號７、８部分經送驗│
│    │            │      │膠袋內        │      │，淨重5.2565公克取樣│
├──┼──────┼───┼───────┼───┤0.0523公克用罄，餘5.│
│８  │安非他命    │7包   │同上編號６之黑│甲○○│2042公克（憲兵司令部│
│    │            │      │色小皮包內    │      │刑事鑑識中心95年1月4│
│    │            │      │              │      │日95安鑑字第00021號 │
│    │            │      │              │      │鑑驗通知書）        │
├──┼──────┼───┼───────┼───┼──────────┤
│９  │夾鏈袋      │1只   │同上編號６之黑│甲○○│經送驗，含極微量海洛│
│    │            │      │色小皮包內    │      │因成分，淨重18.50公 │
│    │            │      │              │      │克，空包裝重1.68公克│
│    │            │      │              │      │，因含量極微，未能測│
│    │            │      │              │      │出純度值（法務部調查│
│    │            │      │              │      │局94年9月7日調科壹字│
│    │            │      │              │      │第000000000號鑑定通 │
│    │            │      │              │      │書）                │
├──┼──────┼───┼───────┼───┼──────────┤
│１０  │編號１、２外│11只  │同編號１、２  │乙○○│經送驗，空包裝重3.22│
│    │包裝        │      │              │      │公克（法務部調查局94│
│    │            │      │              │      │年9月7日調科壹字第16│
│    │            │      │              │      │0000000號鑑定通知書 │
│    │            │      │              │      │）                  │
├──┼──────┼───┼───────┼───┼──────────┤
│  │編號５、６外│30只  │同編號５、６  │甲○○│經送驗，空包裝重9.70│
│    │包裝        │      │              │      │公克（法務部調查局94│
│    │            │      │              │      │年9月7日調科壹字第16│
│    │            │      │              │      │0000000號鑑定通知書 │
│    │            │      │              │      │）                  │
├──┼──────┼───┼───────┼───┼──────────┤
│  │編號３、４、│19只  │同編號３、４、│同編號│內裝經送驗編號３、４│
│    │７、８外包裝│      │７、８        │３、４│、７、８之安非他命（│
│    │袋          │      │              │、７、│憲兵司令部刑事鑑識中│
│    │            │      │              │８    │心95年1月4日95安鑑字│
│    │            │      │              │      │第00021號鑑驗通知書 │
│    │            │      │              │      │）                  │
└──┴──────┴───┴───────┴───┴──────────┘
附表三
┌──┬──────┬───┬───────┬───┬──────────┐
│編號│  物品名稱  │數  量│查  獲  地  點│所有人│備                註│
├──┼──────┼───┼───────┼───┼──────────┤
│１  │大麻        │1包   │乙○○身上背包│乙○○│編號１、２部分經送驗│
├──┼──────┼───┼───────┼───┤，淨重2.50公克，空包│
│２  │大麻        │1包   │雲林縣斗六市雲│甲○○│裝重2.81公克（法務部│
│    │            │      │林路2段211號4 │      │調查局94年8月31日調 │
│    │            │      │樓之3租屋處空 │      │壹字第160002747號鑑 │
│    │            │      │防火巷之黑色小│      │通知書）            │
│    │            │      │皮包內        │      │                    │
├──┼──────┼───┼───────┼───┼──────────┤
│３  │千元偽鈔    │2張   │乙○○身上背包│乙○○│                    │
├──┼──────┼───┼───────┼───┼──────────┤
│４  │海洛因殘渣袋│17個  │乙○○身上背包│乙○○│                    │
├──┼──────┼───┼───────┼───┼──────────┤
│５  │安非他命吸食│1組   │乙○○所有X7-1│乙○○│                    │
│    │器          │      │331號車車上   │      │                    │
├──┼──────┼───┼───────┼───┼──────────┤
│６  │海洛因殘渣袋│30個  │雲林縣斗六市雲│乙○○│                    │
│    │            │      │林路2段211號4 │      │                    │
│    │            │      │樓之3租屋處   │      │                    │
├──┼──────┼───┼───────┼───┼──────────┤
│７  │安非他命殘渣│2個   │同上租屋處    │乙○○│                    │
│    │袋          │      │              │      │                    │
├──┼──────┼───┼───────┼───┼──────────┤
│８  │研磨機      │1台   │同上租屋處    │乙○○│                    │
├──┼──────┼───┼───────┼───┼──────────┤
│９  │筆記本      │3本   │同上租屋處    │乙○○│                    │
├──┼──────┼───┼───────┼───┼──────────┤
│１０  │玻璃球      │6個   │同上租屋處空地│甲○○│                    │
│    │            │      │防火巷之塑膠袋│      │                    │
│    │            │      │內            │      │                    │
├──┼──────┼───┼───────┼───┼──────────┤
│  │針筒        │11支  │同上租屋處空地│甲○○│                    │
│    │            │      │防火巷之塑膠袋│      │                    │
│    │            │      │內            │      │                    │
├──┼──────┼───┼───────┼───┼──────────┤
│  │注射針筒    │1支   │同上防火巷之黑│甲○○│                    │
│    │            │      │色小皮包內    │      │                    │
├──┼──────┼───┼───────┼───┼──────────┤
│  │玻璃球      │1個   │同上防火巷之黑│甲○○│                    │
│    │            │      │色小皮包內    │      │                    │
├──┼──────┼───┼───────┼───┼──────────┤
│  │手機        │3支   │同上防火巷之黑│乙○○│廠牌型號為MOTOROLA V│
│    │            │      │色小皮包內    │      │66、HITACHI、PALMAX │
│    │            │      │              │      │各1支，含所插用門號0│
│    │            │      │              │      │000000000、000000000│
│    │            │      │              │      │0、0000000000）     │
├──┼──────┼───┼───────┼───┼──────────┤
│  │筆記本      │1本   │同上防火巷之黑│甲○○│封面為NOTEBOOK      │
│    │            │      │色小皮包內    │      │                    │
├──┼──────┼───┼───────┼───┼──────────┤
│  │筆記本      │2本   │同上防火巷之黑│甲○○│                    │
│    │            │      │色小皮包內    │      │                    │
├──┼──────┼───┼───────┼───┼──────────┤
│  │手機        │6支   │同上防火巷之黑│甲○○│                    │
│    │            │      │色小皮包內    │      │                    │
├──┼──────┼───┼───────┼───┼──────────┤
│  │夾鏈袋      │2只   │同上防火巷之黑│甲○○│內容物經送驗，未發現│
│    │            │      │色小皮包內    │      │法定毒品成分，淨重4.│
│    │            │      │              │      │33公克，空包裝重2.39│
│    │            │      │              │      │公克（法務部調查局94│
│    │            │      │              │      │年9月7日調科壹字第16│
│    │            │      │              │      │0000000號鑑定通知書 │
│    │            │      │              │      │）                  │
└──┴──────┴───┴───────┴───┴──────────┘
